臺灣臺中地方法院刑事判決
111年度訴字第187號
公  訴  人  臺灣臺中地方檢察署檢察官
被      告  張德樞


選任辯護人  陳苡瑄律師
被      告  江奕樂




選任辯護人  李佳珣律師
            張皓帆律師
被      告  沈俊宇


選任辯護人  呂冠樺律師
上列被告因詐欺等案件，經檢察官提起公訴（110年度偵字第134
03號、第31555號），嗣被告於本院準備程序中為有罪之陳述，
經檢察官聲請改依協商程序而為判決，本院合議庭裁定由受命法
官獨任進行協商程序，判決如下：
    主      文
一、張德樞犯三人以上共同詐欺取財未遂罪，共伍罪，各處有期
    徒刑陸月。應執行有期徒刑拾月。緩刑肆年，並應於本判決
    確定後貳年內向公庫支付新臺幣參拾貳萬元。扣案如附表編
    號5所示之物沒收。
二、江奕樂犯三人以上共同詐欺取財未遂罪，共伍罪，各處有期
    徒刑陸月。應執行有期徒刑拾月。緩刑肆年，並應於本判決
    確定後貳年內向公庫支付新臺幣參拾貳萬元。扣案如附表編
    號6至9、13至18所示之物均沒收。
三、沈俊宇犯三人以上共同詐欺取財未遂罪，共伍罪，各處有期
    徒刑陸月。應執行有期徒刑拾月。緩刑肆年，並應於本判決
    確定後貳年內向公庫支付新臺幣參拾貳萬元。扣案如附表編
    號20、22、23所示之物均沒收。
    事實及理由
一、本案犯罪事實及證據，除起訴書犯罪事實欄一第7行之「9樓
    之1」應更正為「308號9樓之1」，第20行之「多位大陸女子
    等人」應更正為「5位大陸女子」，第22行之「109年」應更
    正為「110年」，證據部分應補充「被告張德樞、江奕樂、
    沈俊宇於本院準備程序中之自白」外，餘均引用檢察官起訴
    書之記載（如附件）。 
二、本件被告3人均已認罪，經檢察官與被告3人於審判外達成協
     商之合意，合意內容如主文所示。經查，上開協商合意並
    無 刑事訴訟法第455條之4第1項所列情形之一，檢察官聲請
    改 依協商程序而為判決，本院爰不經言詞辯論，於協商合
    意範 圍內為協商判決。
三、應適用之法條：刑事訴訟法第455條之2第1項第1款、第4款
    、第455條之4第2項、第3項、第455條之8、第454條第2項，
    組織犯罪防制條例第3條第1項後段，刑法第11條前段、第28
    條、第339條之4第2項、第1項第2款、第55條、第25條第2項
    、第51條第5款、第74條第1項第1款、第2款、第2項第4款、
    第38條第2項前段，刑法施行法第1條之1第1項。
四、本判決除有刑事訴訟法第455條之4第1項第1款「於本訊問程
     序終結前，被告撤銷協商合意或檢察官撤回協商聲請者」
    ； 第2款「被告協商之意思非出於自由意志者」；第4款「
    被告 所犯之罪非第455條之2第1項所定得以協商判決者」；
    第6款 「被告有其他較重之裁判上一罪之犯罪事實者」；第
    7款「 法院認應諭知免刑或免訴、不受理者情形之一」，及
    違反同 條第2項「法院應於協商合意範圍內為判決；法院為
    協商判決所科之刑，以宣告緩刑或二年以下有期徒刑、拘役
    或罰金 為限」之規定者外，不得上訴。
五、如有上開可得上訴情形，得自收受判決送達之日起20日內，
     向本院提出上訴書狀（應敘述具體理由並附繕本，上訴書
    狀 如未敘述理由，應於上訴期間屆滿後20日內補提理由書
    於本 院），上訴於第二審法院。
本案經檢察官陳祥薇提起公訴，檢察官王淑月到庭執行職務。
中    華    民    國    111    年    5    月     2    日
                  刑事第十三庭 法  官   洪瑞隆
以上為正本係照原本作成。
                               書記官   許家齡
中    華    民    國    111    年    5    月     2    日
附錄論罪科刑法條
【組織犯罪防制條例第3條】
發起、主持、操縱或指揮犯罪組織者，處3年以上10年以下有期
徒刑，得併科新臺幣1億元以下罰金；參與者，處6月以上5年以
下有期徒刑，得併科新臺幣1千萬元以下罰金。但參與情節輕微
者，得減輕或免除其刑。
具公務員或經選舉產生之公職人員之身分，犯前項之罪者，加重
其刑至二分之一。
犯第1項之罪者，應於刑之執行前，令入勞動場所，強制工作，
其期間為3年。
前項之強制工作，準用刑法第90條第2項但書、第3項及第98條第
2項、第3項規定。
以言語、舉動、文字或其他方法，明示或暗示其為犯罪組織之成
員，或與犯罪組織或其成員有關聯，而要求他人為下列行為之一
者，處3年以下有期徒刑，得併科新臺幣3百萬元以下罰金：
一、出售財產、商業組織之出資或股份或放棄經營權。
二、配合辦理都市更新重建之處理程序。
三、購買商品或支付勞務報酬。
四、履行債務或接受債務協商之內容。
前項犯罪組織，不以現存者為必要。
以第5項之行為，使人行無義務之事或妨害其行使權利者，亦同
。
第5項、第7項之未遂犯罰之。
【刑法第339條之4】
犯第339條詐欺罪而有下列情形之一者，處1年以上7年以下有期
徒刑，得併科1百萬元以下罰金：
一、冒用政府機關或公務員名義犯之。
二、三人以上共同犯之。
三、以廣播電視、電子通訊、網際網路或其他媒體等傳播工具，
    對公眾散布而犯之。
前項之未遂犯罰之。

附表：
編號 扣案物 保管字號 扣押物品目錄表出處 1 iPhone(白色)手機1支(IMEI：000000000000000，無SIM卡) 111年度院保字第210號編號1 偵13403號卷二第179頁 （執行處所：臺中市○○區○○路00巷00號） 2 iPhone(白色)手機1支(IMEI：000000000000000，無SIM卡) 111年度院保字第210號編號2  3 iPhone(白色)手機1支(IMEI：000000000000000，含門號0000000000號SIM卡1張) 111年度院保字第210號編號3  4 iPhone手機1支(IMEI：000000000000000，無SIM卡) 111年度院保字第210號編號4  5 iPhone手機1支(IMEI：000000000000000，含門號0000000000號SIM卡) 111年度院保字第210號編號5  6 iPhone(金色)手機1支(IMEI：0000000000000000，不含SIM卡) 111年度院保字第210號編號6 偵13403號卷一第413至415頁 （執行處所：臺中市○區○○路000號6樓之4） 7 iPhone(金色)手機1支(含門號0000000000號SIM卡1張) 111年度院保字第210號編號7  8 iPhone(金色)手機1支(IMEI：000000000000000，含SIM卡1張) 111年度院保字第210號編號8  9 iPhone(銀色)手機1支(IMEI：000000000000000，含SIM卡1張) 111年度院保字第210號編號9  10 HUAWEI(金色)手機1支(IMEI：000000000000000，不含SIM卡) 111年度院保字第210號編號10  11 iPhone(銀色)手機1支(IMEI：000000000000000，含門號0000000000號SIM卡1張) 111年度院保字第210號編號11  12 iPhone手機1支(IMEI：000000000000000，含門號0000000000號SIM卡1張) 111年度院保字第210號編號12  13 ipad(白色)1台(IMEI：000000000000000，不含SIM卡) 111年度院保字第210號編號13  14 ASUS筆電1台（含電源線1組、滑鼠1組） 111年度院保字第210號編號14  15 SD卡1支 111年度院保字第210號編號15  16 行動電話SIM卡7張 111年度院保字第210號編號16  17 隨身碟2支 111年度院保字第210號編號17  18 網路分享器1台 111年度院保字第210號編號18  19 iPhone X手機1支(IMEI：000000000000000，含0000000000號SIM卡1張) 111年度院保字第210號編號19 偵31555號卷一第351頁 （執行處所：臺中市○○區○○路0段000號9樓之3） 20 ACER筆記型電腦1台（含電源線1組、滑鼠1組） 111年度院保字第210號編號20  21 iPhone Xs Max手機1支(IMEI：000000000000000，含0000000000號SIM卡1張) 111年度院保字第210號編號21 偵13403號卷一第131頁 （執行處所：臺中市○○區○○路0段000號9樓之3） 22 iPhone X手機1支(IMEI：000000000000000，含0000000000號SIM卡1張) 111年度院保字第210號編號22  23 iPhone6手機1支(IMEI：000000000000000，無SIM卡) 111年度院保字第210號編號23  24 iPhone6手機1支(IMEI：000000000000000，無SIM卡) 111年度院保字第210號編號24  25 Apple Mac筆記型電腦1台（含電源線1組） 111年度院保字第210號編號25  

附件：
臺灣臺中地方檢察署檢察官起訴書
                                    110年度偵字第13403號
                                               第31555號
　　被　　　告　張德樞　男　34歲（民國00年0月0日生）
　　　　　　　　　　　　住臺中市○○區○○路00巷00號
　　　　　　　　　　　　國民身分證統一編號：Z000000000號
    選任辯護人　陳苡瑄律師
                彭佳元律師（110年9月8日解除委任）
　  被　　　告　江奕樂　男　31歲（民國00年0月00日生）
　　　　　　　　　　　　住新北市○○區○○路0段000巷0號
　　　　　　　　　　　　國民身分證統一編號：Z000000000號
    選任辯護人　林克彥律師
                林元浩律師（110年5月25日解除委任）
　　被　　　告  沈俊宇　男　31歲（民國00年00月00日生）
　　　　　　　　　　　　住臺中市○區○○街000號5樓
　　　　　　　　　　　　國民身分證統一編號：Z000000000號
    選任辯護人　呂冠樺律師
                蔡瑞麒律師（110年4月28日解除委任）
上列被告等因詐欺等案件，已經偵查終結，認應提起公訴，茲將
犯罪事實及證據並所犯法條分敘如下：
　　　　犯罪事實
一、張德樞、沈俊宇、江奕樂自民國109年4月間起，參與以張德
    緯（所犯詐欺等犯行，另行偵辦中）為首而施詐術為手段，
    具有持續性、牟利性及結構性之詐欺犯罪組織，詎等與張德
    緯共同意圖為自己不法之所有，基於加重詐欺取財之犯意聯
    絡，由張德緯負責教導詐騙技巧並聯繫大陸地區之年籍不詳
    之共犯「蛙呵呵」，而張德樞則出面於臺中市太平區祥順路
    1段9樓之1（櫻花檳城）承租房屋作為詐欺機房據點，後另
    由他人於臺中市○○區○○路0段000號9樓之3、臺中市○○區○○路
    00巷00號、臺中市○區○○路000號6樓之4等處所承租房屋陸續
    作為詐騙機房據點，而「蛙呵呵」則會先在大陸地區取得已
    註冊之微信帳號、大陸地區人民之身分證資料及於「珍愛交
    友」交友軟體已註冊完成之帳號，並交由張德緯等人使用，
    而張德樞、沈俊宇、江奕樂則使用「蛙呵呵」提供之交友軟
    體帳號並進行登入後，在交友軟體上傳自我介紹、放置照片
    及微信帳號，以面貌姣好男子當作自身帳號照片，並自稱擔
    任投資公司職員角色，利用wechat（下稱微信）或上開交友
    軟體與大陸女子聊天，佯裝欲與其交往、結婚等理由，俟取
    得對方信任，最後再以假投資為由達成分工精密且有組織之
    詐欺犯罪集團，共同謀議以遂行詐騙犯行獲利之目的。迄至
    警方查獲止，其等業與多位大陸女子等人搭訕聊天，惟均尚
    未談及匯款或提供銀行帳戶等事宜，而未遂。嗣於109年4月
    12日下午4時許，經員警持臺灣臺中地方法院（以下簡稱臺
    中地院）核發之110年度聲搜字第500號搜索票，至臺中市○○
    區○○路0段000號9樓之3、臺中市○○區○○路00巷00號、臺中市
    ○區○○路000號6樓之4等處所執行搜索，當場查扣筆記電腦3
    臺、手機18支、無線分享器、IPAD（白色）1臺、SD卡1張、
    SIM卡1張、隨身碟2支、 網路分享器1臺等物，而查獲上情
    。
二、案經臺中市政府警察局第四分局報告偵辦。
　　　　證據並所犯法條
一、證據清單及待證事實：
編號 證據名稱 待證事實 1 被告沈俊宇之供述及於偵查中之具結證述 坦承伊受張德緯之邀約加入詐欺集團，張德緯並有提供一個聊天群組，其內有角色照片等資料，且「蛙呵呵」會幫忙伊在大陸之交友軟體註冊，且因為該交往軟體是實名制，所以一定要透過「蛙呵呵」提供之大陸地區人民身分證件資料方能註冊成功，伊至查獲為止與5、6位大陸女子聊天，但均尚未獲利等事實。 2 被告江奕樂之供述及於偵查中之具結證述 坦承伊加入詐欺集團後，在大陸之交友網站搜尋大陸女子，並加入微信與大陸女子聊天，以取得銀行帳號跟密碼，伊至查獲為止與10位大陸女子聊天，但均尚未獲利等事實。 3 被告張德樞之供述及於偵查中之具結證述 坦承其受張德緯之託，在臺中市太平區等地承租房屋擔任詐欺機房據點，並透過在大陸交友軟體上上傳自我介紹、微信帳號及放置照片接近大陸地區女子，而群組內會有人幫伊註冊交友軟體之帳號並傳送身分證件資料，伊至查獲為止與20位大陸女子聊天，但均尚未獲利等事實。 4 證人即同案被告王彥鈞於偵查中之具結證述 證明被告江奕樂於前揭時間，加入詐欺集團擔任詐騙大陸女子之工作。 5 搜索票影本、搜索扣押筆錄、扣押目錄表及犯罪事實欄所述之扣押物品 證明員警於前揭時、地，執行搜索後所扣得被告等人用以詐欺之物品。 6 櫻花檳城之住戶基本資料 證明被告張德樞承租該地作為詐欺機房據點之事實。 7 扣案之行動電話擷取畫面 、扣案之筆記型電腦擷取畫面 1.證明被告等人使用大陸共犯「蛙呵呵」傳送之大陸地區人民之身分證資料及交友軟體帳號，使用大陸交友網站上或其他通訊軟體與大陸地區女子聊天之事實。 2.證明被告等人會在「大吉大利」之群組上，回報每日與大陸地區女子聊天之情形，以及在群組上傳自我介紹及身分證件等資料等事實。 3.證明被告江奕樂使用之手機及筆記型電腦中有詐騙講搞、男子生活照片及事先製作用以騙取大陸女子之相關對話紀錄等事實。 
二、核被告張德樞、江奕樂、沈俊宇所為，均係犯組織犯罪防制
    條例第3條第1項後段之參與犯罪組織、第339條之4第2項、
    第1項第2款之加重詐欺取財未遂等罪嫌。查被告張德樞、江
    奕樂、沈俊宇就前述加重詐欺取財未遂犯行，與張德緯及綽
    號「蛙呵呵」之男子，有犯意聯絡及行為分擔，請依刑法第
    28條之規定論以共同正犯。又被告張德樞、江奕樂、沈俊宇
    就上開所犯參與組織及加重詐欺2罪間，為以一行為觸犯上開
    2罪名，請依刑法第55條論以想像競合犯，從一重即刑法之加
    重詐欺取財罪處斷。扣案之上開物品，係本件被告張德樞、
    江奕樂、沈俊宇等人所有供犯本件加重詐欺詐欺所用之物，
    請依刑法第38條第2項之規定，宣告沒收之。
三、依刑事訴訟法第251條第1項提起公訴。
　　此　致
臺灣臺中地方法院
中　　華　　民　　國　 110　　年　　12　　月　　14　　日
　　　　　　　　　　　　　　　檢　察　官  陳祥薇
本件正本證明與原本無異
中　　華　　民　　國　 110　　年　　12　　月　　31　　日
　　　　　　　　　　　　　　  書  記  官  孫蕙文